臺灣高等法院臺中分院刑事判決
110年度上易字第341號

上  訴  人  臺灣彰化地方檢察署檢察官
被      告  黃滿  



上列上訴人因被告妨害公務案件，不服臺灣彰化地方法院109年
度易字第943號，中華民國110年1月11日第一審判決（起訴案號
：臺灣彰化地方檢察署109年度偵字第7567號），提起上訴，本
院判決如下：
    主  文
上訴駁回。
    理  由
一、本案審理後，認一審判決並無不當，應予維持，並引用一審
    判決記載之理由（如附件）。
二、上訴人臺灣彰化地方檢察署檢察官上訴意旨略以：「一、依
    員警楊○○所出具之職務報告所載，其係依據警察職權行使法
    第7條第2項規定，將被告黃滿帶返所查證身分，同法第7條
    係規範警察依同法第6條為查證人民身分，所得採取之措施
    ，同法第6條係規定：（第1項）警察於公共場所或合法進入
    之場所，得對於下列各款之人查證其身分：一、合理懷疑其
    有犯罪之嫌疑或有犯罪之虞者。二、有事實足認其對已發生
    之犯罪或即將發生之犯罪知情者。三、有事實足認為防止其
    本人或他人生命、身體之具體危害，有查證其身分之必要者
    。四、滯留於有事實足認有陰謀、預備、著手實施重大犯罪
    或有人犯藏匿之處所者。五、滯留於應有停（居）留許可之
    處所，而無停（居）留許可者。六、行經指定公共場所、路
    段及管制站者。（第2項）前項第六款之指定，以防止犯罪
    ，或處理重大公共安全或社會秩序事件而有必要者為限。（
    第3項）其指定應由警察機關主管長官為之。警察進入公眾
    得出入之場所，應於營業時間為之，並不得任意妨礙其營業
    。經查，當時員警楊○○問被告：這是妳的機車嗎？還是妳跟
    人偷牽的？被告表示：偷牽的，偷牽的，偷牽的，去跟縣政
    府偷牽的等語，且被告有對員警呸，有勘驗筆錄附卷可考，
    足認員警當場合理懷疑被告有竊盜及公然侮辱公務員之犯罪
    嫌疑或有犯罪之虞，當時顯然無法查證被告身分而將被告帶
    往勤務處所查證，自符合同法第6條第1項第1款及同法第7條
    第2項之規定。警員依法行使警察職權自應尊重員警於現場
    第一時間的判斷，不能徒以事後觀察角度去直接認為警員當
    時之作法有何不當之處。且被告若認為其權益受侵害，自可
    依同法29條之規定謀求救濟，由行政法院來審認，原審判決
    認為員警當時依法所為非法令所應為之職務，認事用法尚有
    未洽。二、本件原審判決，認事用法既有違誤，爰依刑事訴
    訟法第344條第1項、第361條提起上訴。請將原判決撤銷，
    更為適當合法之判決。」等語。
三、經查本案警員執法是否全然妥洽，已經原審法院詳予論述，
    並無積極事證或其他論理可認原審認定有所未洽，自可憑採
    ，從而檢察官上訴並無理由，應予駁回。　
四、據上論斷，應依刑事訴訟法第373條、第368 條，判決如主
    文。
本案經檢察官蕭有宏提起公訴，檢察官林佳裕提起上訴，檢察官
姚玎霖到庭執行職務。
中　　華　　民　　國　　110 　年　　4 　　月　　28　　日
             刑事第九庭   審判長法　官　紀  文  勝
                                法　官　賴  妙  雲
                                法　官　姚　勳　昌
上列正本證明與原本無異。          
不得上訴。
                                書記官  溫  尹  明 
中　　華　　民　　國　　110 　年　　4 　　月　　28　　日